【裁判字號】    97,抗,582
【裁判日期】    970429
【裁判案由】    撤銷股東臨時會決議
【裁判全文】
臺灣高等法院民事裁定                   97年度抗字第582號
抗  告  人  訊立投資有限公司
法定代理人  甲○○
上列抗告人因與相對人智基科技開發股份有限公司間撤銷股東臨
時會決議事件，對於中華民國97年3月10日臺灣板橋地方法院97
年度訴字第239號號所為裁定提起抗告，本院裁定如下：
    主  文
抗告駁回。
抗告費用由抗告人負擔。
    理  由
一、抗告意旨略以：撤銷股東會決議之訴，乃中性行為，無所謂
    財產權與非財產權之訴之爭議。股東撤銷股東會決議之行為
    ，乃基於股東身分權之表徵，為高度特別人格化之形成權，
    股東是否要行使該等權利，乃基於起訴股東主觀之一切因素
    ，與起訴股東財產權之變動毫無關聯。且撤銷股東會決議之
    訴，乃屬於邊際類型之損害，難認其為財產權之損害，將其
    定位為非財產權之訴較為合理，亦合乎程序正義之起碼要求
    。且法官應注意程序法則之解釋適用，及注意調整當事人事
    實上之平等性，使憲法保障人民的基本權利得以實現。爰請
    求廢棄原裁定等語。
二、按公司股東請求撤銷股東會決議之訴，屬於財產權訴訟，其
    訴訟標的價額，應以原告如獲勝訴判決所得受之客觀上利益
    定之。且訴訟標的之價額不能核定者，以民事訴訟法第466
    條所定不得上訴第三審之最高利益額數加十分之一定之，此
    觀同法第77條之12規定自明（最高法院96年度台抗字第415
    號裁定意旨參照）。
三、經查，本件抗告人起訴聲明求為撤銷相對人97年股東臨時會
    （議程討論事項：第一案董事會提案由：「本公司為改善公
    司財務結構擬以私募方式發行新股案」，謹提請討論）決議
    。揆諸前開說明，其訴訟標的核屬財產權訴訟，抗告人如獲
    勝訴判決，相對人即不得依該股東臨時會決議以私募方式發
    行新股，將影響相對人公司資金調度及營運，其因此對各股
    東之出資及獲利將生如何之影響，皆屬無法確定，故抗告人
    所得受之客觀上利益，尚無法核定，依民事訴訟法第77條之
    12規定，應核定本件訴訟標的價額為新台幣（下同）165萬
    元。從而，原法院認本件訴訟標的屬財產權訴訟，並核定價
    額為165萬元，並無不合。抗告意旨指摘原裁定不當，求予
    廢棄，為無理由，應予駁回。
據上論結，本件抗告為無理由，爰裁定如主文。
中    華    民    國    97    年    4     月    29    日
                    民事第三庭
                        審判長法  官 林敬修
                              法  官 藍文祥
                              法  官 黃騰耀
正本係照原本作成。
本裁定除以適用法規顯有錯誤為理由，並經本院許可外，不得再
抗告。如提起再抗告，應於收受後10日內委任律師為訴訟代理人
向本院提出再抗告狀。並繳納再抗告費新台幣1000元。
中    華    民    國    97    年    4     月    30    日
                              書記官 秦仲芳


司法院資訊處製作；財團法人民間司法改革基金會備份。
